【裁判字號】    97,訴,777
【裁判日期】    970917
【裁判案由】    強盜等
【裁判全文】
臺灣桃園地方法院刑事判決               97年度訴字第777號
公  訴  人  臺灣桃園地方法院檢察署檢察官
被      告  乙○○原名黃創業.
指定辯護人  本院公設辯護人彭詩雯
上列被告因強盜等案件，經檢察官提起公訴（97年度偵字第1056
9 號），本院判決如下：
    主  文
乙○○未經許可，持有可發射子彈具有殺傷力之改造手槍，累犯
，處有期徒刑年肆月，併科罰金新臺幣拾萬元，罰金如易服勞
役，以新臺幣壹仟元折算壹日，扣案之仿WALTHER 廠PPK/S 型半
自動手槍製造換裝土造金屬槍管之改造槍枝壹支（含彈匣壹個，
槍枝管制編號0000000000號）、直徑8.0 ±0.5mm 金屬彈頭之非
制式子彈顆均沒收；又竊盜，累犯，處有期徒刑陸月；又意圖
為自己不法之所有，攜帶兇器，以強暴至使不能抗拒，而取他人
之物，未遂，累犯，處有期徒刑肆年，扣案之仿WALTHER 廠PPK/
S 型半自動手槍製造換裝土造金屬槍管之改造槍枝壹支（含彈匣
壹個，槍枝管制編號0000000000號）、直徑8.0 ±0.5mm 金屬彈
頭之非制式子彈顆均沒收。應執行有期徒刑柒年捌月，併科罰
金新臺幣拾萬元，罰金如易服勞役，以新臺幣壹仟元折算壹日，
扣案之仿WALTHER 廠PPK/S 型半自動手槍製造換裝土造金屬槍管
之改造槍枝壹支（含彈匣壹個，槍枝管制編號0000000000號）、
直徑8.0 ±0.5mm 金屬彈頭之非制式子彈顆均沒收。
    事  實
一、乙○○前於民國85年間因違反戡亂時期肅清煙毒條例、槍砲
    彈藥刀械管制條例及麻醉藥品管理條例案件，經臺灣桃園地
    方法院以84年度訴字第974 號分別判處有期徒刑3 年4 月、
    1 年及6 月，並定應執行有期徒刑4 年6 月確定；復因違反
    麻醉藥品管理條例案件，經同院以84年度訴字第1486號判處
    有期徒刑5 年5 月，經提起上訴後撤回上訴而確定；再經同
    院就上開2 案件裁定定其應執行刑為有期徒刑9 年6 月確定
    ，而於89年5 月4 日縮短刑期假釋出監；嗣因撤銷假釋執行
    上開殘刑4 年4 月4 日，迄於95年9 月18日縮刑期滿執行完
    畢。
二、詎乙○○仍不知悔改，(一)明知未經主管機關許可，不得持有
    可發射子彈具殺傷力之改造手槍及子彈，竟仍基於持有可發
    射子彈具殺傷力改造手槍及子彈之犯意，於89年底，透過真
    實姓名年籍不詳綽號「黑點」之友人向某真實姓名年籍不詳
    之成年人以新臺幣（下同）2 萬餘元之代價購得仿WALTHER
    廠PPK/ S型半自動手槍製造換裝土造金屬槍管之具殺傷力改
    造槍枝1 支（含彈匣1 個，槍枝管制編號0000000000號）及
    直徑8. 0±0.5mm 金屬彈頭之非制式子彈5 顆後（嗣後於愛
    莉園汽車旅館誤觸扳機擊發1 顆，詳如後述，又於鑑定時試
    射擊發1 顆，僅餘3 顆），置於桃園縣觀音鄉金湖村後湖36
    之1號 住處附近空地而無故持有之。(二)又於97年4 月20日凌
    晨2時 許，行經桃園縣平鎮市○○街268 號前，因見張簡美
    月所有交由甲○○使用之車牌號碼9867-MN 號自用小客車停
    放該處，臨時起意，意圖為自己不法之所有，以其女友陳氏
    水所有之鑰匙1 支（未扣案）竊取該車得手。(三)同日凌晨4
    時47分許，另萌為自己不法所有之意圖，基於強盜之犯意，
    駕駛上開甫竊得之自小客車，攜其所有客觀上具殺傷力足以
    對人生命、身體、安全構成威脅可供兇器使用之前開槍彈，
    並戴上其所著黑色連帽上衣之帽子、口戴口罩、手戴手套之
    裝扮作為掩飾（口罩及手套均係乙○○自所竊上開自小客車
    內隨手取得），前往位於桃園縣平鎮市○○路70號之「愛莉
    園汽車旅館」。迨抵達該旅館之進車道後，旅館服務人員丁○○走至櫃臺門口迎接，乙○○將車停妥後隨即右手持槍走
    出車外直指丁○○胸口，喝令丁○○「手舉起來」（臺語）
    、「走進去」、「走進去」、「不要動」（以上均國語），
    以此強暴方法，至使丁○○不能抗拒，欲迫使丁○○進入櫃
    臺內。惟丁○○遭乙○○持槍往櫃臺門口後退2 步後，趨前
    欲奪下乙○○手持槍枝而與乙○○發生拉扯，2 人並一路從
    旅館進車道旁櫃臺門口扭打至該旅館前之高雙路上，其間，
    乙○○手持槍枝復因誤觸扳機擊發，子彈即自丁○○所著外
    套及襯衫穿透，所幸並未造成傷亡（乙○○所涉殺人未遂罪
    嫌，業經檢察官另為不起訴處分確定），丁○○趁勢將乙○○所持槍枝打落在地，槍枝且因此拆解，並扯下乙○○所戴
    口罩。乙○○斯時認已無法強取汽車旅館財物，未及將所攜
    上開槍枝及子彈帶離現場，即棄車徒步沿高豐路往民族路方
    向逃逸，而未得逞。嗣警方據報前往現場，當場扣得乙○○
    所持以使用之上開槍枝1 支、子彈4 顆，彈殼、彈頭及口罩
    各1 個，繼經由現場所遺留車號9867-MN 號自小客車內之車
    鑰匙查悉係乙○○女友陳氏水所有，再循線於97年4 月26日
    凌晨零時20分許，在桃園縣觀音鄉○○街65號前查獲乙○○
    ，始知上情。
三、案經桃園縣政府警察局平鎮分局報請臺灣桃園地方法院檢察
    署檢察官偵查起訴。
    理  由
壹、程序方面：
一、按被告以外之人於偵查中向檢察官所為之陳述，除顯有不可
    信之情況者外，得為證據，刑事訴訟法第159 條之1 第2 項
    定有明文。查證人即被害人丁○○於檢察官偵查中到場具結
    後之偵訊筆錄（見偵查卷第94頁），有證人結文附卷，復查
    無顯不可信之情況，依上規定，自有證據能力。
二、次按被告以外之人於審判外之陳述，雖不符同法第159 條之
    1 至之4 規定，而經當事人於審判程序同意作為證據，法院
    審酌該言詞陳述或書面陳述作成時之情況，認為適當者，亦
    得為證據。又當事人、代理人或辯護人於法院調查證據時，
    知有第159 條第1 項不得為證據之情形，而未於言詞辯論終
    結前聲明異議者，視為有前項之同意，同法第159 條之5 亦
    定有明文。本件公訴人及被告乙○○、公設辯護人於本院審
    理時均同意以證人甲○○於警詢之陳述作為證據，本院審酌
    上開供述作成時之情況均屬正當，且與本案相關之待證事實
    具有關連性，又被告既不爭執其證據能力，亦未聲請傳訊，
    顯已放棄詰問權之行使，應具有證據能力。此外，其餘資以
    認定犯罪事實之所有卷證資料（除證人丁○○於警詢中之陳
    述外），復均查無違反法定程序取得之情形，且公訴人及被
    告迄於言詞辯論終結前，亦均不為爭執或聲明異議，是認均
    有證據能力，先予敘明。
貳、實體方面：
一、訊據被告乙○○固坦承於89年底委託綽號「黑點」之成年男
    子以2 萬餘元代價購得如事實欄所示之槍彈，並將之置放於
    住處附近空地，復於97年4 月20日凌晨2 時許以鑰匙竊取停
    放於桃園縣平鎮市○○街268 號前之車號9867-MN 號自小客
    車，再於同日凌晨4 時47分許駕駛該車持槍前往愛莉園汽車
    旅館等事實，惟矢口否認有何強盜未遂犯行，辯稱：案發當
    天伊至中壢遊藝場經友人「阿泉」獲悉先前曾與伊合買毒品
    發生糾紛之「阿光」將投宿於愛莉園汽車旅館，伊為找「阿
    光」報復，又懼於「阿光」事後再次尋仇，方戴上手套及口
    罩前往該旅館，伊預料旅館必定不肯透露旅客投宿房號，故
    想持槍脅迫該旅館員工告知「阿光」房間門號，於持槍脅迫
    旅館員工過程中，伊並未指示或喝令其進入櫃臺內，亦未伸
    手拿取或要求交付任何財物，足見伊主觀上並無強盜故意云
    云。
(一)被告持有改造手槍子彈部分：
    經查，被告就其於上開時日，如何透過綽號「黑點」之友人
    以2 萬餘元代價購得如事實欄所示之槍彈，並於購得後置放
    於桃園縣觀音鄉金湖村後湖36之1 號住家附近空地一節供認
    不諱，並有上開槍枝及子彈扣案可證。又上開槍彈經送內政
    部警政署刑事警察局以性能檢驗法、試射法及顯微鏡比對法
    鑑定結果，亦認「送鑑手槍壹支（槍枝管制編號0000000000
    ），係改造手槍，由仿WALTHER 廠PPK/S 型半自動手槍製造
    之槍枝，換裝土造金屬槍管而成，擊發功能正常，可供擊發
    適用子彈使用，認具殺傷力。」、「送鑑子彈肆顆，認均係
    非制式子彈，由金屬彈殼組合直徑8.0 ±0.5 ㎜金屬彈頭而
    成，採樣壹顆試射，可擊發，認具殺傷力。」，亦有該局97
    年6 月13日刑鑑字第0970065932號槍彈鑑定書在卷足憑，堪
    信被告就其持有上開具殺傷力之改造手槍、子彈之事實所為
    任意性自白，確與事實相符，堪信真正。
(二)被告竊取自小客車部分：
    次查，被告於97年4 月20日凌晨2 時許，在桃園縣平鎮市○○街268 號前，以鑰匙竊得張簡美月所有交由甲○○所使用
    車號9867-MN 號自小客車之事實，業據被告迭於警詢、偵訊
    及本院審理時坦承不諱，核與證人甲○○於警詢中證述之情
    節相符（見97年度偵字第10569 號卷第13、23、83頁，本院
    卷第30、61頁），並有贓物認領保管單乙紙附卷可稽，足徵
    其就此所為自白與事實相符，值堪信實。
(三)被告持槍強盜未遂部分：
  1.訊據被告固坦承有於上開時地駕駛竊得之前開自小客車，並
    戴帽子、口戴口罩、手戴手套，持上開槍枝至「愛莉園汽車
    旅館」，並持槍喝令旅館服務人員丁○○「進去」，嗣丁○○與伊發生拉扯，伊即逃離現場等情不諱，惟矢口否認有強
    盜之意圖，辯稱伊係去找友人「阿光」云云。惟查，前揭被
    告如何駕駛上開竊來之9867-MN 號自小客車，以頭戴連帽上
    衣之帽子、口戴口罩、手戴手套作為掩飾，再以其所持有上
    開具殺傷力之槍枝及子彈，喝令汽車旅館員工丁○○高舉雙
    手走進櫃臺，丁○○因受此強暴而朝櫃臺門口後退2 步，嗣
    因遭丁○○抵抗發生扭打，未及強取財物即棄槍彈逃逸現場
    等情，此據證人即被害人丁○○於偵查及本院審理時具結一
    致證稱其與被告素不相識，於97年4 月20日凌晨4 時47分許
    ，在愛莉園汽車旅館進車道櫃臺經由攝影機見被告所駕駛之
    車輛進入，即至門口迎接；於被告將車停妥後未及2 秒，車
    門打開，只見身穿深色連身外套之被告已將帽子戴上、口戴
    口罩、手掛手套高舉手槍下車喝令「進去、進去」，其見狀
    因而向後退2 步，至於被告則僅踩上櫃臺門口1 步，但尚未
    進入櫃臺，其上前抓住該槍並與之一路扭打至馬路上；與被
    告扭打前因案發過程時間很短，被告講完「進去」後、伊即
    上前搶槍，故被告並無機會再說其他話語；被告自始至終均
    未流露出任何詢問或找人之意，更未開口表示要來找人；之
    後其即將被告壓制於路旁另一部汽車上，過程中被告亦曾開
    槍，之後槍枝被其打落地上、碎掉，被告且遭其扯下手套及
    口罩，因而得見被告之臉等語綦詳（見偵查卷第95頁，本院
    卷第62至63頁），核與證人即同日與被害人丁○○負責汽車
    旅館接待之丙○○於本院審理時結證情節相符，且經本院就
    案發當日愛莉園汽車旅館之車輛通行走道、櫃臺內部及旅館
    外左側道路監視錄影畫面勘驗結果，可知於97年4 月20日凌
    晨4 時47分14秒時，確有一輛黑色自小客車於駛入汽車旅館
    車行通道後，未及停妥，即有一名身穿黑色西裝外套男子自
    櫃臺內開門鞠躬示意；嗣於同日凌晨4 時47分24秒至30秒間
    ，該車駕駛座車門打開，即見一名身著黑色連身外套男子右
    手持槍下車直指該黑色西裝外套男子胸口；一邊喝令其「手
    舉起來」（臺語）、「走進去」、「走進去」、「不要動」
    （以上均國語），一邊則以自己身體欲將之推進櫃臺內；黑
    色西裝外套男子僅些微向後退1 、2 步，尚未進入櫃臺，即
    與連身外套男子發生激烈拉扯，雙方一路自櫃臺門口扭打至
    道路上。之後該連身外套男子在碰撞停放路旁之自小客車後
    徒步逃逸而結束扭打，亦有本院勘驗筆錄及翻拍自上開監視
    錄影畫面照片10張在卷可憑（見本院卷第70至71頁，第80至
    82 頁） ，此亦核與證人丁○○、丙○○所證各節相合，復
    有被告與丁○○拉扯後遺留在現場之改造手槍、子彈及口罩
    扣案可資參佐，堪認證人丁○○、丙○○2 人前揭所證，並
    非虛構，至堪採信。
  2.被告雖以前揭情詞置辯，然依上開監視錄影畫面勘驗結果所
    示，被告當天一將車停妥於愛莉園汽車旅館進車道，旋以身
    著連帽外套並戴上帽子、口戴口罩、手戴手套之裝扮持槍下
    車直指丁○○胸口，並高聲喝令「手舉起來」、「走進去」
    、「不要動」，並未提及或透露要至旅館尋人之任何訊息，
    已如前述，則以被告深夜刻意掩飾面容、避免留下指紋之裝
    扮，甫下車即手持具殺傷力之改造手槍近距離直指素不相識
    並無仇怨之丁○○，同時喝令其雙手舉起、進入櫃臺不要輕
    舉妄動等各該客觀情節觀之，若謂被告非意在持槍迫使旅館
    服務人員進入櫃臺以交付財物，孰人能信。被告雖辯稱係要
    至旅館找「阿光」云云，然觀之被告關於其究係自綽號「眼
    鏡」或「阿泉」之人得知「阿光」將於當晚投宿於愛莉園汽
    車旅館內，先後供述矛盾不一，且被告至審理終結止，始終
    無法提供「阿光」之年籍資料以供審究，是否確有被告所指
    「阿光」該人存在，已非無疑。又縱認確有被告所指「阿光
    」該人，惟依證人丁○○於審理中證稱：「（如果有人到你
    們汽車旅館詢問旅客住宿房間的時候，你們如何處理？）如
    果有管區警員，就由我們主任陪同。若是單純找朋友的話，
    我們會要求訪客先行用電話聯絡裡面的朋友，我們會打電話
    確認確實是旅客的朋友才會讓訪客進入房間」等語（見本院
    卷第66頁），足見至汽車旅館找尋房客，並非不可能之事。
    則苟被告確係前往找尋「阿光」，其大可直接詢問櫃臺服務
    人員房號即可，豈有迂迴先持槍喝令服務人員進入櫃臺再逼
    問房號之異常之舉。不惟如此，其以持槍迫使櫃臺人員進入
    櫃臺之大肆舉動，既已驚動旅館服務人員，其又如何能在不
    驚動「阿光」之情況下，順利尋得「阿光」，被告所辯上情
    ，其違背常情事理之處，實不言可喻，由此益徵被告所辯該
    情，核係推諉卸責之詞，無足採信。
  3.被告又辯稱伊既未伸手去拿丁○○身上財物，更未開口要求
    其交付身上或櫃臺內之物品，足見伊並無強盜意圖云云。惟
    查：依本院前開勘驗監視錄影畫面結果，可知被告自駕車駛
    入汽車旅館進車道，至與丁○○發生扭打至逃離現場止，僅
    短短1 分6 秒之時間，佐以證人丁○○於本院審理時證述因
    案發時間很短，在被告講完「進去」後未幾，其即趨前搶槍
    而與被告發生扭打，被告並無機會搜其身體或櫃臺，或有任
    何要取櫃臺財物之表示或動作，後因其將被告手持槍枝打落
    ，並扯下口罩，被告即逃離現場等語，足見被告係未及向丁○○表示交付財物之意，即因遭丁○○抵抗而匆忙逃離現場
    甚明。是被告固未有伸手去拿取丁○○身上財物，或開口要
    求交付身上或櫃臺內財物，並不影響本院對於前開被告強盜
    事實之認定。
  4.按強盜罪所施用之強暴、脅迫手段，祇須足以壓抑被害人之
    抗拒，使其喪失意思自由為已足，縱令被害人實際無抗拒行
    為，仍於強盜罪之成立，不生影響（最高法院30年上字第30
    23號判例參照），又強盜罪之強暴、脅迫，以所施用威嚇之
    程度，客觀上足以壓抑被害人之意思，至使不能抗拒為已足
    。至施用之威嚇手段，客觀上是否足以壓抑被害人之意思自
    由，應依一般人在同一情況下，其意思自由是否因此受壓制
    為斷，不以被害人之主觀意思為準（最高法院87年度臺上字
    第3705號判決意旨參照）。查本件案發時間係在凌晨4 時47
    分許，而被害人丁○○手無寸鐵獨與同事丙○○2 人輪值「
    愛莉園汽車旅館」夜班，突遇被告手持具殺傷力之改造手槍
    近距離直指胸口，倘丁○○不從，被告極可能在瞬間即扣下
    扳機，取其性命或致之受傷，則一般人於此情形下，其意思
    自由均將受壓抑而無法抵抗，參以丁○○於遭人以槍直指胸
    口後，隨即往櫃臺方向後退2 步，顯見丁○○確已心生畏懼
    ，其自由意志並已受壓抑，應認被告前開行為，客觀上已達
    到至使丁○○喪失意思自由而不能抗拒之強暴程度甚明。至
    丁○○嗣後雖趨前搶槍而與被告扭打，惟依前述，即使被害
    人曾為實際之抵抗行為，亦無礙於被告強盜罪責之成立，附
    此敘明。
  5.再按強盜罪之著手，應以實施強暴、脅迫等行為為標準，如
    已施用強暴、脅迫等手段，雖未取得財物者，仍應以未遂論
    ，最高法院先後闡釋著有23年非字第85號判例、87年度臺上
    字第288 號判決意旨，可為參照。茲被告既基於強盜之不法
    所有意圖，以持槍近距離直指丁○○胸口之方式，喝令其高
    舉雙手並進入櫃臺內勿動，依上開說明，顯已實施強暴之行
    為，並致使被害人不能抗拒甚明，惟因事發過程極為短促，
    且受丁○○抵抗，致被告因疲於應付丁○○之反抗而不及開
    口索取財物，而未至取他人之物之結果，為未遂犯。至辯護
    意旨雖為之辯護：被告僅意在脅迫旅館員工告知「阿光」房
    號，應僅構成刑法第304 條第2 項之強制未遂罪云云。惟查
    被告本於為自己不法所有之強盜犯意而持槍直指丁○○胸口
    施以強暴，至使丁○○不能抗拒而往後向櫃臺退2 步，既如
    前所認定，則被告即已著手於強盜之強暴行為，而無另行成
    立強制罪之餘地（最高法院92年度臺上字第3860號判決意旨
    參照）。辯護意旨就此所為辯護，並不足採，併此敘明。
  6.綜上所述，本件事證已臻明確，被告前揭所辯不足採信，其
    就此部分加重強盜未遂之犯行，洵堪認定，應予依法論科。
二、論罪科刑部分：
(一)按未經許可寄藏、持有槍彈為繼續犯，於其終止持有之前，
    犯罪行為仍在繼續實施之中，其間法律縱有變更，但其行為
    既繼續實施至新法施行以後，自無行為後法律變更，應為新
    舊法比較之問題，而應適用其行為終止時之現行條例論處（
    最高法院89年度臺非字第186 號判決意旨參照），茲槍砲彈
    藥刀械管制條例雖先後於90年11月14日、93 年6月2 日、94
    年1 月26修正公布，惟被告之犯行既自89年底起迄97年4 月
    20日終了，依上開說明，自應適用修正後即現行之槍砲彈藥
    刀械管制條例加以處罰。次按被告持以強盜愛莉園汽車旅館
    財物所用之仿WALTHER 廠PPK/S 型半自動手槍製造換裝土造
    金屬槍管之具殺傷力改造槍枝（含彈匣1 個，槍枝管制編號
    0000000000號）及直徑8. 0±0.5mm 金屬彈頭之非制式子彈
    ，均具有殺傷力，業經鑑定屬實，有前述內政部警政署刑事
    警察局97年6 月13日刑鑑字第0970065932號槍彈鑑定書可稽
    ，客觀上足以對人之生命、身體、安全構成威脅，屬兇器至
    明。是核被告就犯罪事實(一)部分所為，係違反槍砲彈藥刀械
    管制條例第8 條第4 項之未經許可持有可發射子彈具有殺傷
    力之改造手槍罪，及同條例第12條第4 項之未經許可持有具
    殺傷力子彈罪。其以一行為持有上開槍彈而觸犯未經許可持
    有可發射子彈具有殺傷力之改造手槍罪及未經許可持有具殺
    傷力子彈罪，為想像競合犯，應依刑法第55條規定，從一重
    之未經許可持有可發射子彈具有殺傷力之改造手槍罪處斷。
    次就犯罪事實(二)部分，則係犯刑法第320 條第1 項之竊盜罪
    。又就犯罪事實(三)部分，係犯強盜罪，而有刑法第321 條第
    1 項第3 款攜帶兇器之加重情形，應依刑法第330 條第2 項
    、第1 項加重強盜未遂罪論處。被告已著手於加重強盜行為
    之實施，惟未生被害人交付財物之結果，為未遂犯，爰依刑
    法第25條第2 項規定，按既遂犯之刑度減輕其刑。被告所犯
    上開3 罪，犯意各別，行為互殊，應予分論併罰。
(二)次查被告前於85年間因違反戡亂時期肅清煙毒條例、槍砲彈
    藥刀械管制條例及麻醉藥品管理條例案件，經臺灣桃園地方
    法院各判處有期徒刑3 年4 月、1 年及6 月，並定應執行有
    期徒刑4 年6 月確定；復因違反麻醉藥品管理條例案件，經
    同院判處有期徒刑5 年5 月，經提起上訴後撤回上訴而確定
    ；再經同院就上開2 案件裁定定其應執行刑為有期徒刑9 年
    6 月確定，而於89年5 月4 日縮短刑期假釋出監；嗣再因撤
    銷假釋執行殘刑，迄於95年9 月18日縮刑期滿執行完畢，有
    臺灣高等法院被告前案紀錄表在卷可按，其於受有期徒刑執
    行完畢後5 年內，故意再犯本件有期徒刑以上之罪，為累犯
    ，依刑法第47條第1 項規定加重其刑，犯罪事實(三)部分並先
    加而後減之。
(三)爰審酌被告正值青壯，竟不思積極努力奮上，反持槍自重為
    時甚長，復為圖一己之便即率爾竊取他人所有自小客車，毫
    不尊重他人財產權利，深夜竊車後甚且又攜槍、彈強盜，縱
    未取得財物，然情節仍屬重大，影響社會安寧秩序至深，犯
    罪後猶砌詞狡辯犯行，及被告持有槍彈之數量、高職畢業之
    智識程度等一切情狀，各量處如主文所示之刑，就所處罰金
    部分，諭知易服勞役之折算標準，並定其應執行之刑，以示
    懲儆。
(四)扣案之具殺傷力仿WALTHER 廠PPK/S 型半自動手槍製造換裝
    土造金屬槍管之具殺傷力改造槍枝1 支（含彈匣1 個，槍枝
    管制編號0000000000號）、具殺傷力之直徑8. 0±0.5mm 金
    屬彈頭之非制式子彈3 顆，均屬違禁物，復係被告所有持以
    犯前述加重強盜未遂罪所用之物，應依刑法第38條第1 項第
    1 款、第2 款規定，於被告所犯未經許可，持有可發射子彈
    具有殺傷力之改造手槍罪，及攜帶兇器以強暴至使不能抗拒
    ，而取他人之物未遂罪名項下併予宣告沒收。至鑑驗過程中
    取樣試射之改造子彈1 顆，業因鑑定試射擊發已不具子彈之
    外型及功能，已無殺傷力，非屬違禁物，有上開鑑定通知書
    可查，另被告於愛莉園汽車旅館誤觸扳機擊發而遺留於現場
    之彈殼及彈頭，亦因擊發而不具子彈之外型及功能，無殺傷
    力，並非違禁物，均不予宣告沒收。另扣案之口罩雖係供被
    告犯加重強盜未遂罪所用之物，惟被告係自其竊得9867-MN
    號自小客車內所取得，非屬被告所有之物，又非違禁物，不
    予沒收。至被告用以竊盜上開車輛所用鑰匙1 支，並未扣案
    ，且係其女友陳氏水所有之物，非被告所有，亦不另為沒收
    之諭知。
據上論斷，應依刑事訴訟法第299 條第1 項前段，槍砲彈藥刀械
管制條例第8 條第4 項、第12條第4 項，刑法第11條前段、第32
0 條第1 項、第330 條第2 項、第1 項、第55條、第25條第2 項
、第47條第1 項、第51條第5 款、第38條第1 項第1 款、第2 款
、第42條第3 項，判決如主文。
本案經檢察官吳佳美到庭執行職務。
中    華    民    國    97    年    9     月    17    日
                  刑事第八庭   審判長法  官  林惠霞
                                     法  官  張明儀
                                     法  官  呂綺珍
如不服本判決書應於送達後10日內向本院提出上訴狀
本件正本證明與原本無異。
                                     書記官  范升福
中    華    民    國    97    年    9     月    17    日


司法院資訊處製作；財團法人民間司法改革基金會備份。
